臺灣高雄地方法院刑事判決　　　　　　　　　　　　九十一年度易字第一八四七號
　　公　訴　人　臺灣高雄地方法院檢察署檢察官
　　被　　　告　丙○○
右列被告因贓物案件，經檢察官提起公訴（九十一年度偵字第四五一三號），本院判
決如左：
    主  文
丙○○無罪。
    理  由
一、公訴意旨略以：被告丙○○明知乙○○所持有之機車係屬來路不明之贓物，竟基
    於故買贓物之概括犯意，自民國九十年十月間起至九十一年二月四日下午六時許
    止，在高雄市○鎮區○○路一０六巷明鎮公園等處，以每輛贓車新台幣四千元之
    代價，向乙○○買受七部贓車。嗣於九十一年二月十日凌晨二時四十分許，警方
    依乙○○之供述循線查獲，始悉上情。因認被告丙○○係涉犯刑法第三百四十九
    條第二項之故買贓物罪嫌云云。
二、按犯罪事實應依證據認定之，無證據不得推定其犯罪事實，如不能證明被告犯罪
    者，應諭知無罪之判決，刑事訴訟法第一百五十四條、第三百零一條第一項分別
    定有明文。所謂認定犯罪事實之證據，係指足以認定被告確有犯罪行為之積極證
    據而言，苟未能發現相當證據，或證據不足為不利於被告事實之認定時，即應為
    有利於被告之認定，更不必有何有利之證據，亦不能以推測或擬制之方法，以為
    裁判基礎（最高法院二十九年度上字第三一○五號、四十年度台上字第八六號、
    五十六年度台上字第八○七號判例意旨參照）。
三、本件公訴意旨認被告丙○○涉有前開刑法第三百四十九條第二項之故買贓物罪嫌
    ，無非係以被告已自白，及證人乙○○之指證，為其論據。訊據被告丙○○堅決
    否認有向乙○○故買如附表所示之七部贓車，辯稱：伊沒有向乙○○買贓車，警
    訊所言是警察叫伊這樣講的等語。經查：
    （一）被告丙○○於警訊中固曾供稱：「乙○○陸陸續續共賣我七部贓車，時間
          我記不得了，只有最後這一次是於九十一年二月四日十八時許，在明鎮公
          園乙○○賣了我乙部山葉銀色重機」，惟其於偵查中已改稱：「（問：有
          向 (陳)政憲、(楊)皓程買贓車？）沒」、「你說你將贓車售建信機車行
          ？那是亂說的」等語，則公訴人認被告對於犯罪事實於偵查中已有自白，
          即有誤會。是被告之供述，前後反覆不一，尚難謂被告於警訊之自白即屬
          可採。
    （二）再者，證人乙○○雖於警偵訊時均證稱伊有竊取七部機車賣給被告丙○○
          云云，惟其於本院審理中證稱：「當時因為警察對我大聲，所以我才說偷
          了七部機車，將機車交給被告」、「（問：你究竟偷了幾部機車？）三部
          ，我都將機車透過陳政憲交給『阿牛』」、「（問：為何供出被告 (即蘇
          進輝)？）因為當時我還在唸書，怕會被收押，又因為當時與被告有金錢
          糾紛，所以才供出被告」等語，則證人所供前後已歧，非無瑕疪可指。
    （三）況且，本案並無被害人及贓車之車籍等資料可佐，此經證人即高雄市政府
          警察局三民第一分局甲○○○○所承辦警員吳棋鴻、鄭志文到庭證述明確
          。準此，被告於警訊中之自白縱使為任意，亦不得作為本案惟一之證據，
          而證人乙○○之證詞既有前後歧異之瑕疵，且無贓証物及被害人指述可資
          佐證，本件即存在有利被告之合理可疑，在無客觀方法以排除此項合理可
          疑時，依「罪疑利益歸被告原則」，應為有利於被告之認定，自無從遽認
          被告有故買贓物之犯行。
    此外，復查無其他積極證據足以證明被告有前述之犯行，揆諸上述規定，不能證
    明被告犯罪，應就被告為無罪之諭知。
據上論斷，應依刑事訴訟法第三百零一條第一項，判決如主文。
中      華      民      國      九十一      年    七    月    二十三    日
                                  臺灣高雄地方法院刑事第一庭
                                      法  官    郭佳瑛
右正本證明與原本無異。
如不服本判決，應於判決送達後十日內，向本院提出上訴狀。
                                      書記官    王美玲
中    華    民    國      九十一      年      七      月      二十四    日
附表
┌─┬───────┬──────────┬────┬───┬───┐
│編│  犯罪時間    │   犯  罪  地  點   │所得財物│被害人│被害人│
│號│              │                    │        │      │住所  │
├─┼───────┼──────────┼────┼───┼───┤
│一│九十年十一月底│高雄市三民區○○○路│機車一部│不詳  │不詳  │
│  │              │附近                │        │      │      │
├─┼───────┼──────────┼────┼───┼───┤
│二│九十年十二月上│高雄市苓雅區○○○路│機車一部│不詳  │不詳  │
│  │旬            │文化中心對面        │        │      │      │
├─┼───────┼──────────┼────┼───┼───┤
│三│九十年十二月中│高雄市區            │機車一部│不詳  │不詳  │
│  │旬            │                    │        │      │      │
├─┼───────┼──────────┼────┼───┼───┤
│四│九十一年一月初│高雄市三民區○○○街│機車一部│不詳  │不詳  │
├─┼───────┼──────────┼────┼───┼───┤
│五│九十一年一月中│高雄市區            │機車一部│不詳  │不詳  │
│  │旬            │                    │        │      │      │
├─┼───────┼──────────┼────┼───┼───┤
│六│九十一年一月中│高雄市區            │機車一部│不詳  │不詳  │
│  │旬            │                    │        │      │      │
├─┼───────┼──────────┼────┼───┼───┤
│七│九十一年一月底│高雄市苓雅區三多中山│機車一部│不詳  │不詳  │
│  │              │路口大遠百前        │        │      │      │
└─┴───────┴──────────┴────┴───┴───┘
